【裁判字號】    99,訴,903
【裁判日期】    990823
【裁判案由】    違反毒品危害防制條例等
【裁判全文】
臺灣彰化地方法院刑事判決               99年度訴字第903號
公  訴  人  臺灣彰化地方法院檢察署檢察官
被      告  甲○○
上列被告因違反毒品危害防制條例等案件，經檢察官提起公訴（
九十八年度偵字第七五六八號），本院裁定依簡式審判程序審理
，判決如下：
    主  文
甲○○明知為禁藥，而轉讓，累犯，處有期徒刑陸月；又明知為
禁藥，而轉讓，累犯，處有期徒刑陸月；應執行有期徒刑拾月。
    事  實
一、甲○○前於民國九十五年四月三日，因恐嚇取財案件，經本
    院以九十四年度訴字第二二二一號判決，判處有期徒刑一年
    六月確定，嗣再減刑為有期徒刑九月；又於九十六年十一月
    十九日，因詐欺案件，經本院以九十五年度易字第七一一號
    判決，判處有期徒刑三月確定，並與上開案件合併定應執行
    刑為有期徒刑一年，入監執行後，於九十六年七月十六日執
    行完畢。另於九十九年二月二十二日，因違反毒品危害防制
    條例案件，經本院以九十八年度訴字第一七一九號判決，判
    處應執行有期徒刑三年十月確定，現於臺灣嘉義監獄執行中
    。其猶不知警惕，明知甲基安非他命為毒品危害防制條例第
    二條第二項第二款所列管之第二級毒品，亦為藥事法所列管
    之禁藥，依法不得轉讓，竟基於轉讓禁藥甲基安非他命之犯
    意，先後於九十八年四月三日十四時許及同年五月二日二十
    一時許，在彰化縣社頭鄉火車站前「濱海釣蝦場」內及位於
    彰化縣社頭鄉某賭場內，二次將其所有之禁藥甲基安非他命
    各約可供施用一次之數量，無償轉讓予乙○○施用。嗣因檢
    警對甲○○持用之0000000000號行動電話實施通
    訊監察而查悉上情。
二、案經彰化縣警察局田中分局報請臺灣彰化地方法院檢察署檢
    察官偵查起訴。
    理  由
一、上開犯罪事實，業據被告甲○○於偵查中及本院審理時坦承
    不諱，核與證人乙○○於警詢及偵查時證述之情節相符，並
    有本院核發對被告持用之0000000000號行動電話
    實施通訊監察之九十八年度聲監字第一八０號、九十八年度
    聲監續字第一八四號通訊監察書、電話附表暨通訊監察譯文
    等附卷可稽，事證明確，被告犯行堪以認定，自應依法論科
    。
二、按甲基非他命業經行政院衛生署於六十九年十二月八日以衛
    署藥字第三０一一二四號公告自六十九年十二月八日起禁止
    輸入、製造，自七十年六月一日起禁止販賣，更於七十五年
    七月十一日以衛署藥字第五九七六二七號公告一概禁止使用
    ，並在七十九年十月九日以衛署藥字第九０四一四二號函明
    令公告列為禁藥。又甲基安非他命雖同屬毒品危害防制條例
    第二條第二項第二款所定之第二級毒品，轉讓甲基安非他命
    之行為，同為合於該條例第八條第二項轉讓第二級毒品罪之
    處罰規定；然藥事法第八十三條第一項規定：「明知為偽藥
    或禁藥，而販賣、供應、調劑、運送、寄藏、牙保、轉讓或
    意圖販賣而陳列者，處七年以下有期徒刑，得併科新臺幣五
    百萬元以下罰金」，其法定刑較毒品危害防制條例第八條第
    二項所定之法定刑「六月以上五年以下有期徒刑，得併科新
    臺幣七十萬元以下罰金」為重。又毒品之範圍尚包括影響精
    神物質與其製品，藥事之管理非僅止於藥品之管理，毒品未
    必係經公告之禁藥，禁藥亦非必為毒品，毒品危害防制條例
    與藥事法二者間，並無必然之特別法與普通法關係，故除有
    轉讓之第二級毒品達毒品危害防制條例第八條第六項之一定
    數量，經依法加重之法定刑較藥事法第八十三條第一項之法
    定刑為重之情形外，因藥事法第八十三條第一項為後法，且
    為重法，應優先適用藥事法處罰（最高法院九十六年度臺上
    字第三五八二號判決意旨可資參照）。經查，本件被告二次
    無償轉讓甲基安非他命之數量，依本案相關卷證資料，並無
    法證實其實際數量，且從證人乙○○之證述，被告轉讓之數
    量僅約可供一次施用，衡諸一般施用甲基安非他命之人之施
    用劑量，施用一次之數量甚為有限，尚不致達行政院依毒品
    危害防制條例第八條第六項所定之加重標準，是核被告所為
    ，係犯藥事法第八十三條第一項之轉讓禁藥罪。被告因轉讓
    第二級毒品甲基安非他命而持有該級毒品，其持有之低度行
    為，應為轉讓之高度行為所吸收，不另論罪。被告先後二次
    轉讓禁藥之犯行，犯意各別，應予分論併罰。又查，被告前
    於九十五年四月三日，因恐嚇取財案件，經本院以九十四年
    度訴字第二二二一號判決，判處有期徒刑一年六月確定，嗣
    再減刑為有期徒刑九月；又於九十六年十一月十九日，因詐
    欺案件，經本院以九十五年度易字第七一一號判決，判處有
    期徒刑三月確定，並與上開案件合併定應執行刑為有期徒刑
    一年，入監執行後，於九十六年七月十六日執行完畢，有臺
    灣彰化地方法院檢察署刑案資料查註紀錄表及臺灣高等法院
    被告前案紀錄表各一份在卷可參，其於受有期徒刑執行完畢
    後，五年以內故意再犯本件有期徒刑以上之各罪，均為累犯
    ，應依刑法第四十七條第一項規定，各加重其刑。至被告轉
    讓甲基安非他命之犯行，雖於偵查中及本院審理時均自白犯
    罪，然因此部分係適用藥事法之規定處罰，基於法律不得割
    裂適用之原則，當無另依毒品危害防制條例第十七條第二項
    予以減刑，附此說明。爰審酌被告曾有施用毒品之惡習，明
    知毒品會殘害施用者自身健康，竟轉讓他人施用，助長毒品
    氾濫，惟考量被告係無償提供他人施用，轉讓之次數僅為二
    次，暨審酌其之素行、生活狀況、智識程度，犯罪後均能坦
    承犯行，顯有悔意等一切情狀，量處如主文所示之刑，並定
    其應執行之刑。
據上論斷，應依刑事訴訟法第二百七十三條之一第一項、第二百
九十九條第一項前段，藥事法第八十三條第一項，刑法第十一條
前段、第四十七條第一項、第五十一條第五款，判決如主文。
本案經檢察官蕭有宏到庭執行職務。
中    華    民    國    99    年    8     月    23    日
            刑事第六庭      法  官  王義閔
以上正本證明與原本無異。
如不服本判決應於收受判決後10日內向本院提出上訴書狀，並
應敘述具體理由。其未敘述上訴理由者，應於上訴期間屆滿後
20日內向本院補提理由書(均須按他造當事人之人數附繕本)
「切勿逕送上級法院」。
中    華    民    國    99    年    8     月    23    日
                            書記官  林盛輝
藥事法第83條
明知為偽藥或禁藥，而販賣、供應、調劑、運送、寄藏、牙保、
轉讓或意圖販賣而陳列者，處 7 年以下有期徒刑，得併科新臺
幣 5 百萬元以下罰金。

司法院資訊處製作；財團法人民間司法改革基金會備份。
